dictionaries/be_BY/src/hunspell/be-BY.aff
FLAG num
SFX 13189 Y 1
SFX 13189 а-кансультант ам-кансультантам .
SFX 13190 Y 1
SFX 13190 а-кансультант амі-кансультантамі .
SFX 13191 Y 1
SFX 13191 а-кансультант ах-кансультантах .
SFX 13192 Y 1
SFX 13192 а-максімум а-максімум .
SFX 13193 Y 1
SFX 13193 а-максімум ы-максімум .
SFX 13194 Y 1
SFX 13194 а-максімум е-максімум .
SFX 13195 Y 1
SFX 13195 а-максімум у-максімум .
SFX 13196 Y 1
SFX 13196 а-максімум ай-максімум .
SFX 13197 Y 1
SFX 13197 а-максімум аю-максімум .
SFX 13198 Y 1
SFX 13198 а-мінімум а-мінімум .
SFX 13199 Y 1
SFX 13199 а-мінімум ы-мінімум .
SFX 13200 Y 1
SFX 13200 а-мінімум е-мінімум .
SFX 13201 Y 1
SFX 13201 а-мінімум у-мінімум .
SFX 13202 Y 1
SFX 13202 а-мінімум ай-мінімум .
SFX 13203 Y 1
SFX 13203 а-мінімум аю-мінімум .
SFX 13204 Y 1
SFX 13204 яць і .
SFX 13205 Y 1
SFX 13205 зець у .
SFX 13206 Y 1
SFX 13206 вец-кансультант вец-кансультант .
SFX 13207 Y 1
SFX 13207 вец-кансультант ўца-кансультанта .
SFX 13208 Y 1
SFX 13208 вец-кансультант ўцу-кансультанту .
SFX 13209 Y 1
SFX 13209 вец-кансультант ўцом-кансультантам .
SFX 13210 Y 1
SFX 13210 вец-кансультант ўцу-кансультанце .
SFX 13211 Y 1
SFX 13211 вец-кансультант ўцы-кансультанты .
SFX 13212 Y 1
SFX 13212 вец-кансультант ўцоў-кансультантаў .
SFX 13213 Y 1
SFX 13213 вец-кансультант ўцам-кансультантам .
SFX 13214 Y 1
SFX 13214 вец-кансультант ўцамі-кансультантамі .
SFX 13215 Y 1
SFX 13215 вец-кансультант ўцах-кансультантах .
SFX 13216 Y 1
SFX 13216 ынфікаваны ынфікаваны .
SFX 13217 Y 1
SFX 13217 ынфікаваны ынфіцыраваны .
SFX 13218 Y 1
SFX 13218 ынфікаваны ынфікаванага .
SFX 13219 Y 1
SFX 13219 ынфікаваны ынфіцыраванага .
SFX 13220 Y 1
SFX 13220 ынфікаваны ынфікаванаму .
SFX 13221 Y 1
SFX 13221 ынфікаваны ынфіцыраванаму .
SFX 13222 Y 1
SFX 13222 ынфікаваны ынфікаваным .
SFX 13223 Y 1
SFX 13223 ынфікаваны ынфіцыраваным .
SFX 13224 Y 1
SFX 13224 ынфікаваны ынфікаванае .
SFX 13225 Y 1
SFX 13225 ынфікаваны ынфіцыраванае .
SFX 13226 Y 1
SFX 13226 ынфікаваны ынфікаваная .
SFX 13227 Y 1
SFX 13227 ынфікаваны ынфіцыраваная .
SFX 13228 Y 1
SFX 13228 ынфікаваны ынфікаванай .
SFX 13229 Y 1
SFX 13229 ынфікаваны ынфіцыраванай .
SFX 13230 Y 1
SFX 13230 ынфікаваны ынфікаваную .
SFX 13231 Y 1
SFX 13231 ынфікаваны ынфіцыраваную .
SFX 13232 Y 1
SFX 13232 ынфікаваны ынфікаванаю .
SFX 13233 Y 1
SFX 13233 ынфікаваны ынфіцыраванаю .
SFX 13234 Y 1
SFX 13234 ынфікаваны ынфіцыраваныя .
SFX 13235 Y 1
SFX 13235 ынфікаваны ынфіцыраваных .
SFX 13236 Y 1
SFX 13236 ынфікаваны ынфіцыраванымі .
SFX 13237 Y 1
SFX 13237 ынфікаваны ынфікаваныя .
SFX 13238 Y 1
SFX 13238 ынфікаваны ынфікаваных .
SFX 13239 Y 1
SFX 13239 ынфікаваны ынфікаванымі .
SFX 13240 Y 1
SFX 13240 ынфікаваны ынфікавана .
SFX 13241 Y 1
SFX 13241 ынфікаваны ынфіцыравана .
SFX 13242 Y 1
SFX 13242 ынфікаваны інфіцыравана .
SFX 13243 Y 1
SFX 13243 каваны каваны .
SFX 13244 Y 1
SFX 13244 каваны цыраваны .
SFX 13245 Y 1
SFX 13245 каваны каванага .
SFX 13246 Y 1
SFX 13246 каваны цыраванага .
SFX 13247 Y 1
SFX 13247 каваны каванаму .
SFX 13248 Y 1
SFX 13248 каваны цыраванаму .
SFX 13249 Y 1
SFX 13249 каваны каваным .
SFX 13250 Y 1
SFX 13250 каваны цыраваным .
SFX 13251 Y 1
SFX 13251 каваны каванае .
SFX 13252 Y 1
SFX 13252 каваны цыраванае .
SFX 13253 Y 1
SFX 13253 каваны каваная .
SFX 13254 Y 1
SFX 13254 каваны цыраваная .
SFX 13255 Y 1
SFX 13255 каваны каванай .
SFX 13256 Y 1
SFX 13256 каваны цыраванай .
SFX 13257 Y 1
SFX 13257 каваны каваную .
SFX 13258 Y 1
SFX 13258 каваны цыраваную .
SFX 13259 Y 1
SFX 13259 каваны каванаю .
SFX 13260 Y 1
SFX 13260 каваны цыраванаю .
SFX 13261 Y 1
SFX 13261 каваны каваныя .
SFX 13262 Y 1
SFX 13262 каваны цыраваныя .
SFX 13263 Y 1
SFX 13263 каваны каваных .
SFX 13264 Y 1
SFX 13264 каваны цыраваных .
SFX 13265 Y 1
SFX 13265 каваны каванымі .
SFX 13266 Y 1
SFX 13266 каваны цыраванымі .
SFX 13267 Y 1
SFX 13267 хацца шымся .
SFX 13268 Y 1
SFX 13268 хацца шыся .
SFX 13269 Y 1
SFX 13269 хацца шыцеся .
SFX 13270 Y 1
SFX 13270 ень еняў .
SFX 13271 Y 1
SFX 13271 ятліцца ятліўшыся .
SFX 13272 Y 1
SFX 13272 яціцца ецішся .
SFX 13273 Y 1
SFX 13273 яціцца ецімся .
SFX 13274 Y 1
SFX 13274 язіцца язіцца .
SFX 13275 Y 1
SFX 13275 язіцца яжуся .
SFX 13276 Y 1
SFX 13276 язіцца язішся .
SFX 13277 Y 1
SFX 13277 язіцца язімся .
SFX 13278 Y 1
SFX 13278 язіцца езіцеся .
SFX 13279 Y 1
SFX 13279 язіцца язяцца .
SFX 13280 Y 1
SFX 13280 язіцца язіўся .
SFX 13281 Y 1
SFX 13281 язіцца язілася .
SFX 13282 Y 1
SFX 13282 язіцца язіліся .
SFX 13283 Y 1
SFX 13283 язіцца язіўшыся .
SFX 13284 Y 1
SFX 13284 ярдзець ярдзець .
SFX 13285 Y 1
SFX 13285 ярдзець ярджу .
SFX 13286 Y 1
SFX 13286 ярдзець ярдзіш .
SFX 13287 Y 1
SFX 13287 ярдзець ярдзіць .
SFX 13288 Y 1
SFX 13288 ярдзець ярдзім .
SFX 13289 Y 1
SFX 13289 ярдзець ердзіце .
SFX 13290 Y 1
SFX 13290 ярдзець ярдзяць .
SFX 13291 Y 1
SFX 13291 ярдзець ярдзеў .
SFX 13292 Y 1
SFX 13292 ярдзець ярдзела .
SFX 13293 Y 1
SFX 13293 ярдзець ярдзелі .
SFX 13294 Y 1
SFX 13294 ярдзець ярдзеўшы .
SFX 13295 Y 1
SFX 13295 орна орна .
SFX 13296 Y 1
SFX 13296 орна арней .
SFX 13297 Y 1
SFX 13297 гаць гаю .
SFX 13298 Y 1
SFX 13298 гаць гаеш .
SFX 13299 Y 1
SFX 13299 гаць гае .
SFX 13300 Y 1
SFX 13300 гаць гаем .
SFX 13301 Y 1
SFX 13301 гаць гаеце .
SFX 13302 Y 1
SFX 13302 гаць гаюць .
SFX 13303 Y 1
SFX 13303 гаць гай .
SFX 13304 Y 1
SFX 13304 гаць гайце .
SFX 13305 Y 1
SFX 13305 гаць жу .
SFX 13306 Y 1
SFX 13306 гаць жаш .
SFX 13307 Y 1
SFX 13307 гаць жа .
SFX 13308 Y 1
SFX 13308 гаць жам .
SFX 13309 Y 1
SFX 13309 гаць жуць .
SFX 13310 Y 1
SFX 13310 асціна асціна .
SFX 13311 Y 1
SFX 13311 асціна асціны .
SFX 13312 Y 1
SFX 13312 асціна асціне .
SFX 13313 Y 1
SFX 13313 асціна асціну .
SFX 13314 Y 1
SFX 13314 асціна асціной .
SFX 13315 Y 1
SFX 13315 асціна асціною .
SFX 13316 Y 1
SFX 13316 асціна осціны .
SFX 13317 Y 1
SFX 13317 асціна осцін .
SFX 13318 Y 1
SFX 13318 асціна осцінам .
SFX 13319 Y 1
SFX 13319 асціна осцінамі .
SFX 13320 Y 1
SFX 13320 асціна осцінах .
SFX 13321 Y 1
SFX 13321 овад овады .
SFX 13322 Y 1
SFX 13322 утка утка .
SFX 13323 Y 1
SFX 13323 утка утчэй .
SFX 13324 Y 1
SFX 13324 утка удка .
SFX 13325 Y 1
SFX 13325 утка удчэй .
SFX 13326 Y 1
SFX 13326 утка ытка .
SFX 13327 Y 1
SFX 13327 утка ытчэй .
SFX 13328 Y 1
SFX 13328 адніцца аднішся .
SFX 13329 Y 1
SFX 13329 адніцца аднімся .
SFX 13330 Y 1
SFX 13330 ывалачыся ывалачыся .
SFX 13331 Y 1
SFX 13331 ывалачыся ывалакуся .
SFX 13332 Y 1
SFX 13332 ывалачыся ывалачэшся .
SFX 13333 Y 1
SFX 13333 ывалачыся ывалачэцца .
SFX 13334 Y 1
SFX 13334 ывалачыся авалачомся .
SFX 13335 Y 1
SFX 13335 ывалачыся ывалачацеся .
SFX 13336 Y 1
SFX 13336 ывалачыся ывалакуцца .
SFX 13337 Y 1
SFX 13337 ывалачыся ывалокся .
SFX 13338 Y 1
SFX 13338 ывалачыся ывалаклася .
SFX 13339 Y 1
SFX 13339 ывалачыся ывалаклося .
SFX 13340 Y 1
SFX 13340 ывалачыся ывалакліся .
SFX 13341 Y 1
SFX 13341 ывалачыся ывалачыцеся .
SFX 13342 Y 1
SFX 13342 ывалачыся ывалокшыся .
SFX 13343 Y 1
SFX 13343 емна емна .
SFX 13344 Y 1
SFX 13344 емна емней .
SFX 13345 Y 1
SFX 13345 емна ямней .
SFX 13346 Y 1
SFX 13346 -размеркавальнік -размеркавальнік .
SFX 13347 Y 1
SFX 13347 -размеркавальнік а-размеркавальніка .
SFX 13348 Y 1
SFX 13348 -размеркавальнік у-размеркавальніку .
SFX 13349 Y 1
SFX 13349 -размеркавальнік ам-размеркавальнікам .
SFX 13350 Y 1
SFX 13350 -размеркавальнік і-размеркавальнікі .
SFX 13351 Y 1
SFX 13351 -размеркавальнік аў-размеркавальнікаў .
SFX 13352 Y 1
SFX 13352 -размеркавальнік амі-размеркавальнікамі .
SFX 13353 Y 1
SFX 13353 -размеркавальнік ах-размеркавальніках .
SFX 13354 Y 1
SFX 13354 ямліцца ямлюся .
SFX 13355 Y 1
SFX 13355 ямліцца ямлішся .
SFX 13356 Y 1
SFX 13356 ямліцца емлішся .
SFX 13357 Y 1
SFX 13357 ямліцца ямлімся .
SFX 13358 Y 1
SFX 13358 ямліцца емлімся .
SFX 13359 Y 1
SFX 13359 ямліцца емліцеся .
SFX 13360 Y 1
SFX 13360 ямліцца ямляцца .
SFX 13361 Y 1
SFX 13361 ямліцца ямліся .
SFX 13362 Y 1
SFX 13362 ямліцца ямліцеся .
SFX 13363 Y 1
SFX 13363 ямліцца ямліўшыся .
SFX 13364 Y 1
SFX 13364 ямліць ямліш .
SFX 13365 Y 1
SFX 13365 ямліць ямлім .
SFX 13366 Y 1
SFX 13366 ямліць ямляць .
SFX 13367 Y 1
SFX 13367 няцца муся .
SFX 13368 Y 1
SFX 13368 няцца мешся .
SFX 13369 Y 1
SFX 13369 няцца мемся .
SFX 13370 Y 1
SFX 13370 няцца мецеся .
SFX 13371 Y 1
SFX 13371 няцца міся .
SFX 13372 Y 1
SFX 13372 няцца міцеся .
SFX 13373 Y 1
SFX 13373 ці ло .
SFX 13374 Y 1
SFX 13374 аліцца алімся .
SFX 13375 Y 1
SFX 13375 амы амы .
SFX 13376 Y 1
SFX 13376 амы ом .
SFX 13377 Y 1
SFX 13377 амы амоў .
SFX 13378 Y 1
SFX 13378 амы амам .
SFX 13379 Y 1
SFX 13379 амы амамі .
SFX 13380 Y 1
SFX 13380 амы амах .
SFX 13381 Y 1
SFX 13381 кацца каюся .
SFX 13382 Y 1
SFX 13382 кацца каешся .
SFX 13383 Y 1
SFX 13383 кацца каемся .
SFX 13384 Y 1
SFX 13384 кацца каецеся .
SFX 13385 Y 1
SFX 13385 цень ня .
SFX 13386 Y 1
SFX 13386 цень ню .
SFX 13387 Y 1
SFX 13387 цень нем .
SFX 13388 Y 1
SFX 13388 цень ні .
SFX 13389 Y 1
SFX 13389 цень няў .
SFX 13390 Y 1
SFX 13390 цень ням .
SFX 13391 Y 1
SFX 13391 цень нямі .
SFX 13392 Y 1
SFX 13392 цень нях .
SFX 13393 Y 1
SFX 13393 -рэфрыжэратар -рэфрыжэратар .
SFX 13394 Y 1
SFX 13394 -рэфрыжэратар а-рэфрыжэратара .
SFX 13395 Y 1
SFX 13395 -рэфрыжэратар у-рэфрыжэратару .
SFX 13396 Y 1
SFX 13396 -рэфрыжэратар ам-рэфрыжэратарам .
SFX 13397 Y 1
SFX 13397 -рэфрыжэратар е-рэфрыжэратары .
SFX 13398 Y 1
SFX 13398 -рэфрыжэратар ы-рэфрыжэратары .
SFX 13399 Y 1
SFX 13399 -рэфрыжэратар аў-рэфрыжэратараў .
SFX 13400 Y 1
SFX 13400 -рэфрыжэратар амі-рэфрыжэратарамі .
SFX 13401 Y 1
SFX 13401 -рэфрыжэратар ах-рэфрыжэратарах .
SFX 13402 Y 1
SFX 13402 эгчы агучы .
SFX 13403 Y 1
SFX 13403 эгчыся агучыся .
SFX 13404 Y 1
SFX 13404 эпараваць эпараваць .
SFX 13405 Y 1
SFX 13405 эпараваць эпарую .
SFX 13406 Y 1
SFX 13406 эпараваць эпаруеш .
SFX 13407 Y 1
SFX 13407 эпараваць эпаруе .
SFX 13408 Y 1
SFX 13408 эпараваць аэпаруем .
SFX 13409 Y 1
SFX 13409 эпараваць эпаруеце .
SFX 13410 Y 1
SFX 13410 эпараваць эпаруюць .
SFX 13411 Y 1
SFX 13411 эпараваць эпараваў .
SFX 13412 Y 1
SFX 13412 эпараваць эпаравала .
SFX 13413 Y 1
SFX 13413 эпараваць эпаравалі .
SFX 13414 Y 1
SFX 13414 эпараваць эпаруй .
SFX 13415 Y 1
SFX 13415 эпараваць эпаруйце .
SFX 13416 Y 1
SFX 13416 эпараваць эпараваўшы .
SFX 13417 Y 1
SFX 13417 ом ма .
SFX 13418 Y 1
SFX 13418 ом му .
SFX 13419 Y 1
SFX 13419 ом мом .
SFX 13420 Y 1
SFX 13420 ом ме .
SFX 13421 Y 1
SFX 13421 ом мы .
SFX 13422 Y 1
SFX 13422 ом моў .
SFX 13423 Y 1
SFX 13423 ом мам .
SFX 13424 Y 1
SFX 13424 ом мамі .
SFX 13425 Y 1
SFX 13425 ом мах .
SFX 13426 Y 1
SFX 13426 аўё аўё .
SFX 13427 Y 1
SFX 13427 аўё аўя .
SFX 13428 Y 1
SFX 13428 аўё аўю .
SFX 13429 Y 1
SFX 13429 аўё аўём .
SFX 13430 Y 1
SFX 13430 аўё аўі .
SFX 13431 Y 1
SFX 13431 аўё оўі .
SFX 13432 Y 1
SFX 13432 аўё оўяў .
SFX 13433 Y 1
SFX 13433 аўё оўям .
SFX 13434 Y 1
SFX 13434 аўё оўямі .
SFX 13435 Y 1
SFX 13435 аўё оўях .
SFX 13436 Y 1
SFX 13436 альга альга .
SFX 13437 Y 1
SFX 13437 альга альгі .
SFX 13438 Y 1
SFX 13438 альга альзе .
SFX 13439 Y 1
SFX 13439 альга альгу .
SFX 13440 Y 1
SFX 13440 альга альгой .
SFX 13441 Y 1
SFX 13441 альга альгою .
SFX 13442 Y 1
SFX 13442 альга эльгі .
SFX 13443 Y 1
SFX 13443 альга эльгаў .
SFX 13444 Y 1
SFX 13444 альга эльгам .
SFX 13445 Y 1
SFX 13445 альга эльгамі .
SFX 13446 Y 1
SFX 13446 альга эльгах .
SFX 13447 Y 1
SFX 13447 ала ол .
SFX 13448 Y 1
SFX 13448 ям'я ям'я .
SFX 13449 Y 1
SFX 13449 ям'я ям'і .
SFX 13450 Y 1
SFX 13450 ям'я ям'ю .
SFX 13451 Y 1
SFX 13451 ям'я ям'ёй .
SFX 13452 Y 1
SFX 13452 ям'я ям'ёю .
SFX 13453 Y 1
SFX 13453 ям'я ем'і .
SFX 13454 Y 1
SFX 13454 ям'я ем'яў .
SFX 13455 Y 1
SFX 13455 ям'я ямей .
SFX 13456 Y 1
SFX 13456 ям'я ем'ям .
SFX 13457 Y 1
SFX 13457 ям'я ем'ямі .
SFX 13458 Y 1
SFX 13458 ям'я ем'ях .
SFX 13459 Y 1
SFX 13459 цель цель .
SFX 13460 Y 1
SFX 13460 цель тля .
SFX 13461 Y 1
SFX 13461 цель тлю .
SFX 13462 Y 1
SFX 13462 цель тлем .
SFX 13463 Y 1
SFX 13463 цель тлі .
SFX 13464 Y 1
SFX 13464 цель тляў .
SFX 13465 Y 1
SFX 13465 цель тлям .
SFX 13466 Y 1
SFX 13466 цель тлямі .
SFX 13467 Y 1
SFX 13467 цель тлях .
SFX 13468 Y 1
SFX 13468 явун явун .
SFX 13469 Y 1
SFX 13469 явун евуна .
